【裁判字號】    94,易,877
【裁判日期】    950317
【裁判案由】    竊盜
【裁判全文】
臺灣士林地方法院刑事判決               94年度易字第877號
公  訴  人  臺灣士林地方法院檢察署檢察官
被      告  丁○○
上被告因竊盜案件，經檢察官提起公訴（94年度偵字第9205號）
，及移送併案審理（94年度偵字第9452、10191 、10565 號），
被告為有罪之陳述，本院合議庭裁定改行簡式審判程序，並判決
如下：
    主  文
丁○○連續踰越安全設備竊盜，累犯，處有期徒刑壹年陸月。
    事  實
一、丁○○前曾犯常業竊盜等案件，經合併執行有期徒刑三年十
    月，於94年5 月15日縮刑期滿執行完畢，猶不知悔改，復基
    於意圖為自己不法所有之概括犯意，連續為下列之竊盜行為
    ：
  (一)丁○○於94年6 月27日19時30分許，在臺北縣淡水鎮○○路
    ○ 段308 巷8 號地下停車場，竊取甲○○所有車號EEY-426
    號機車一部，得手留供己用，嗣於94年6 月28日淩晨零時10
    分許，丁○○騎乘上開機車行經臺北縣淡水鎮○○○路與竿
    蓁二街口，為警查獲。（94年度偵字第9452號併案部分）
  (二)丁○○於94年7 月9 日15時許（併案意旨書誤載為16時35分
    ），以徒手攀爬窗戶之方式，侵入臺北縣淡水鎮○○路229
    號丙○○住處，竊取丙○○所有之DVD 乙台（約新臺幣三千
    元）得手，為警循線查獲。（94年度偵字第10565 號併案部
    分）
  (三)丁○○於94年7 月28日22時許，在臺北縣淡水鎮○○路66號
    前，徒手竊取乙○○所有車號AZY-231 號重型機車一部，得
    手後留供己用，嗣於94年8 月1 日18時30分許，丁○○騎乘
    上開贓車行經臺北縣淡水鎮○○○路2 段143 巷口，為警查
    獲。（94年度偵字第9205號本案部分）
  (四)丁○○於94年8 月26日14時30分，侵入戊○○位於臺北縣淡
    水鎮○○街4-10號3 樓租屋處，竊取戊○○所有之毛巾一條
    及新臺幣200 元得手，正欲逃離時，為戊○○發現，經報警
    查獲。（94年度偵字第10191 號併案部分）
二、案經臺北縣政府警察局淡水分局報請臺灣士林地方法院檢察
    署檢察官偵查起訴及移送併案審理。
    理  由
一、前述犯罪事實，業據被告丁○○於本院準備程序及審理時供
    認不諱（見95年2 月22日、95年3 月8 日準備程序筆錄及審
    判筆錄），核與被害人甲○○、丙○○、乙○○、戊○○於
    警詢時指述失竊情節相符（見第9452號偵查卷第27至29頁、
    第10565 號偵查卷第18至19頁、第9205號偵查卷第20至21頁
    、第10191 號偵查卷第20至22頁），並經證人鄭智遠、魏志
    瑋於警詢時證述屬實（見第9205號偵查卷第22至23 頁 、第
    10191 號偵查卷第23至25頁），且警方在被害人丙○○住處
    內（竊盜現場）所採取之指紋，經送鑑驗結果，與內政部警
    政署刑事警察局檔存被告指紋卡之左中、左環指指紋相符，
    亦有該局94年8 月10日刑紋字第0940113506號鑑驗書在卷可
    憑（見10565 號偵查卷第21至24頁），復有贓物認領保管單
    三紙、臺北縣政府警察局車輛失竊電腦輸入單、車輛竊盜、
    車牌失竊資料個別查詢報表各一紙、現場照片十三張在卷可
    資佐證，足證被告自白與事實相符。事證明確，被告四次竊
    盜犯行均堪認定。
二、按刑法第321 條第1 項第2 款所謂安全設備，係指依社會通
    常觀念足認為防盜之設備而言，如窗戶、籬笆、警鈴、電網
    、保險箱等皆是（最高法院45年度臺上字第1443號、55年度
    臺上字第547 號判例意旨可資參照）。被告於日間踰越窗戶
    侵入住宅竊取財物，使他人窗戶之安全設備失其防閑之效用
    。核被告犯罪事實(二)部分，係犯刑法第321 條第1 項第2 款
    踰越安全設備竊盜罪；犯罪事實(一)、(三)、(四)部分，均係犯刑
    法第320 條第1 項之普通竊盜罪。公訴人移送併案審理犯罪
    事實(一)、(二)、(四)部分，雖未經起訴，惟與起訴犯罪事實竊盜
    (三)部分有連續犯之裁判上一罪關係，為起訴效力所及，本院
    自得併予審理。被告先後四次竊盜犯行，有普通竊盜罪、加
    重竊盜罪，時間緊接，犯罪構成要件相同，顯係出於概括之
    犯意為之，為連續犯，應依刑法第56條之規定，論以情節較
    重之加重竊盜一罪，並加重其刑。又被告有事實欄所載之犯
    罪科刑執行情形，有臺灣高等法院被告前案紀錄表在卷可稽
    ，其受有期徒刑執行完畢後，五年內再犯有期徒刑以上之本
    罪，為累犯，應依刑法第47條之規定遞加重其刑。爰審酌被
    告有竊盜等前科，素行不良（見卷附臺灣高等法院被告前案
    紀錄表），且被告多次竊盜他人機車或財物，對被害人財產
    安全及社會治安造成危害，惟考量其犯罪次數、竊得財物價
    值不高，竊得機車已經失主領回，與犯罪後供認犯行之態度
    等一切情狀，量處有期徒刑一年六月。本院認上開刑度已足
    以處罰被告之犯行，公訴人請求判處有期徒刑三年六月，似
    嫌過重。又被告雖曾有多次竊盜前科，惟其係剛執行完畢出
    獄，尋找工作不易，始再犯本件連續竊盜罪，非無可能，尚
    難遽認其有竊盜犯罪習慣或以竊盜罪為常業之情形，爰不為
    強制工作之諭知。
據上論斷，應依刑事訴訟法第299 條第1 項前段、第273 條之1
第1 項，刑法第56條、第321 條第1 項第2 款、第47條，判決如
主文。
本案經檢察官呂永魁到庭執行職務。
中    華    民    國    95    年    3     月    17    日
                  刑事第四庭法  官  周  明  鴻
以上正本證明與原本無異。
如不服本判決，應於判決送達後10日內，向本院提出上訴狀。
                            書記官  楊  哲  偉
中    華    民    國    95    年    3     月    21    日
論罪法條：
刑法第321 條第1 項第2 款
犯竊盜罪而有左列情形之一者，處六月以上、五年以下有期徒刑
：
一  於夜間侵入住宅或有人居住之建築物、船艦或隱匿其內而犯
    之者。
二  毀越門扇、牆垣或其他安全設備而犯之者。
三  攜帶兇器而犯之者。
四  結夥三人以上而犯之者。
五  乘火災、水災或其他災害之際而犯之者。
六  在車站或埠頭而犯之者。
前項之未遂犯罰之。


司法院資訊處製作；財團法人民間司法改革基金會備份。
